【裁判字號】    92,交上易,5
【裁判日期】    920304
【裁判案由】    過失傷害
【裁判全文】
臺灣高等法院刑事判決                              九十二年度交上易字第五號
    上  訴  人  臺灣板橋地方法院檢察署檢察官
    被      告  乙○○
    選任辯護人  鄭志明  律師
右上訴人因被告過失傷害案件，不服臺灣板橋地方法院九十一年度交易字第四九四號
，中華民國九十一年十一月十九日第一審判決（起訴案號：臺灣板橋地方法院檢察署
九十一年度偵字第八五三九號）提起上訴，本院判決如左：
    主  文
上訴駁回。
    事實及理由
一、本案經本院審理結果，認第一審判決被告乙○○從事業務之人，因業務上之過失
    傷害人，處有期徒刑伍月，如易科罰金，以參佰元折算壹日，認事用法及量刑均
    無不當，應予以維持，並引用第一審判決書記載之事實、證據及理由。
二、公訴人依告訴人甲○○具狀請求上訴意旨略以原審判處被告五月有期徒刑，並諭
    知得易科罰金，顯輕從被告，且認定被告有自首之事實，亦有違誤等。
三、查本件被告是否自首，依臺北縣政府警察局偵辦交通事故案件「涉嫌人是否自首
    」調查表所載為報案人或勤務中心轉來資料未報明肇事人姓名，警員前往現場時
    ，被告在場，並當場承認為肇事人等，有該調查表一份在卷足憑，且該調查表並
    無何事證足以證明其有何虛假之情事，自可採信，被告既於警員前往現場處理時
    ，在其上開犯行未為任何有偵查犯罪職權之公務員已知悉前，不逃避接受裁判而
    當場向警員自首，承認其為肇事人，已合於刑法第六十二條前段所定對於未發覺
    之犯罪自首而接受裁判之要件，原審依該條規定減輕其刑，於法尚無不合，又刑
    法第第二百八十四條第二項前段之業務過失傷害罪之法定最高刑期為一年以下之
    有期徒刑，原審依自首規定減輕其刑，並審酌被告無前科之素行狀況，犯罪所生
    危害、犯罪後坦承犯行、迄未與被害人達成和解賠償損害等一切情狀，量處有期
    徒刑伍月，並依刑法第四十一條第一項前段之規定並諭知易科罰金之折算標準，
    經核並無不當，公訴人前揭之上訴為無理由，應予駁回。另被告雖稱被害人亦有
    肇事因素，惟被告並未提出積極之證據足以證明有此事實，且依卷附之臺灣省臺
    北縣區車輛行車事故鑑定委員會鑑定結果之鑑定意見書所載亦認張佳琪乘騎腳踏
    車無肇事因素，有該鑑定意見書可稽，是被告所稱被害人亦有肇事因素，自無可
    採，併此明。
據上論斷，應依刑事訴訟法第三百六十八條、第三百七十三條判決如主文。
本案經檢察官洪泰文到庭執行職務。
中      華      民      國    九十二    年     三       月      四      日
                                臺灣高等法院交通法庭
                                    審判長法  官  陳  正  雄
                                          法  官  許  錦  印
                                          法  官  許  宗  和
右正本證明與原本無異。
不得上訴。
                                          書記官  廖  艷  莉
中      華      民      國    九十二    年     三       月      十      日
附錄：本案論罪科刑法條全文
刑法第二百八十四條
因過失傷害人者，處六月以下有期徒刑、拘役或五百元以下罰金。致重傷者，處一年
以下有期徒刑、拘役或五百元下罰金。
從事業務之人，因業務之過失傷害人者，處一年以下有期徒刑、拘役或一千元以下罰
金。致重傷者，處三年以下有期徒刑、拘役或二千元以下罰金。


司法院資訊處製作；財團法人民間司法改革基金會備份。
